臺灣士林地方法院民事裁定
111年度抗字第48號
抗  告  人  泰雅聶凡
相  對  人  廖淑紅  
上列當事人間因本票裁定事件，抗告人對於中華民國110年12月2
2日本院司法事務官所為110年度司票字第11701號裁定提起抗告
，本院裁定如下：
    主  文
抗告駁回。
抗告程序費用由抗告人負擔。
    理  由
一、按執票人向本票發票人行使追索權時，得聲請法院裁定後強
    制執行。在票據上簽名者，依票上所載文義負責。票據法第
    123條、第5條第1項分別定有明文。又本票執票人依上開法
    條之規定，聲請法院裁定許可對發票人強制執行，係屬非訟
    事件程序，法院僅就形式上審查得否准許強制執行，此項裁
    定並無確定實體上法律關係存否之效力，如發票人就票據債
    務之存否有爭執時，應由發票人提起確認之訴，以資解決。
    最高法院56年度台抗字第714號、57年度台抗字第76號裁定
    可資參照。是法院辦理本票執票人聲請裁定准許向本票發票
    人強制執行事件，僅審查本票形式上要件是否具備，無庸亦
    無從審究本票原因關係債權是否存在之實體事項。
二、本件相對人於原審主張：相對人執有抗告人於民國109年12
    月23日簽發、票面金額為新臺幣（下同）16萬5,000元，未
    載到期日之之本票1紙（下稱系爭本票），並免除作成拒絕
    證書。詎於110年9月22日經提示後，未獲清償，爰依票據法
    第123條規定，聲請裁定許可強制執行，並據其於原審提出
    與所述相符之系爭本票為證，經原審審核後認為系爭本票之
    票據債務確已屆期，相對人得對發票人即抗告人行使追索權
    ，而裁定准許強制執行（下稱原裁定）。
三、抗告意旨略以：抗告人於109年11月起與第三人童先生、廖
    先生共同經營NIGHT STAY夜歸酒吧（下稱系爭酒吧），並以
    於同年9、10月間承租臺北市○○區○○街000號1樓房屋作為營
    業處所，協議由抗告人向友人借款以先支付2個月押租金17
    萬元（下稱系爭押租金），再按月償還抗告人5萬元，相對
    人則於109年11月間加入系爭酒吧經營而成為股東，負責管
    理財務。嗣相對人以系爭酒吧帳務不明，係抗告人挪用公款
    10萬元所致，且該酒吧尚積欠酒商貨款6萬8,000元為由，要
    求抗告人簽訂共計16萬8,000元之借款協議書予相對人，惟
    系爭押租金17萬元本應退還予抗告人，卻經系爭酒吧其他經
    營者收取，相對人自不得再向抗告人請求任何款項等語，並
    聲明：原裁定廢棄。
四、經查，相對人於原審提出之系爭本票，已具備本票應記載事
    項，而屬有效之本票，因未記載到期日，於相對人請求付款
    時，抗告人依法應給付全數票款，相對人聲請裁定准許強制
    執行，原裁定據以准許，於法核無不合；又抗告人主張兩造
    間雖簽有16萬8,000元之借款協議書，惟其為系爭酒吧已先
    行支付系爭押租金，而系爭押租金之退款卻經由系爭酒吧負
    責人收受，相對人不得再向抗告人請求該款項等語，核屬對
    實體事項之抗辯，揆諸首揭說明，抗告人前揭所陳之主張，
    應另行提起訴訟解決，要非本件非訟程序所得審究，本院自
    仍應為許可強制執行之裁定。從而，抗告人以前開情詞提起
    本件抗告，為無理由，應予駁回。
五、爰裁定如主文。
中　　華　　民　　國　　111 　年　　3 　　月　　21　　日
                  民事第二庭  法  官  蔡子琪
以上正本係照原本作成。
本件裁定不得再為抗告。
中　　華　　民　　國　　111 　年　　3 　　月　　21　　日
                              書記官  簡吟倫